【裁判字號】    89,上易,406
【裁判日期】    890503
【裁判案由】    竊盜等
【裁判全文】
臺灣高等法院刑事判決                            八十九年度上易字第四六號
    上  訴  人
    即  被  告  甲○○
右上訴人因竊盜等案件，不服臺灣桃園地方法院八十八年度易字第一五九三號，中華
民國八十八年十二月七日第一審判決（起訴案號：臺灣桃園地方法院檢察署八十八年
度偵字第九五八二號）及移送併辦（臺灣桃園地方法院檢察署八十八年度偵字第一二
六０七、一四三三四號）提起上訴，本院判決如左：
    主  文
原判決撤銷。
甲○○連續帶兇器竊盜未遂，處有期徒刑貳年。
小鋸片肆支、起子壹支、手套壹雙、鑰匙壹支，均沒收。
    事  實
一、甲○○曾犯竊盜案件，經台灣桃園地方法院於民國八十六年六月二十五日判處有
    期徒刑六月確定，緩刑三年，猶未悔改，竟意圖為自己不法之所有，基於概括之
    犯意，於八十八年一月二十六日二時許，在台北市中山區○○○路三十八號前，
    以其所有之小鋸片（無客觀上之危險，尚非兇器）破壞門鎖並啟動電門之方式（
    下稱同一方式），竊得方世銘所有ＤＦ─二八八五號自用小客車，嗣拆解安全氣
    囊一個（即編號ＰＭ四Ｚ0000000000號）售予位於桃園縣龍潭鄉○○
    路四十二之五號永興汽車修理廠之負責人陳武源（另由檢察官偵辦）。復於八十
    八年五、六月間，於擔任裕隆汽車公司中壢、平鎮服務廠擔任烤漆組長期間，利
    用其職務之便取得進場維修車輛之客戶資料，先於八十八年五月一日晚上九、十
    時許，在桃園縣中壢市○○街一二六巷之地下室公用停車場內，以同一方式，竊
    得李新鏘所有交由柴惠華使用之Ｗ六─二八二六號自用小客車，並將之拆解，除
    留存部分可用之車門、後輪拉桿、車殼、底盤等零件於位於桃園縣龍潭鄉佳安村
    淮子埔三十五號住處外，其餘車身部分則將之拆解壓碎，出賣予位於桃園縣平鎮
    市○○路上之亞郁廢鐵五金行。又於八十八年五月十七日凌晨二、三時許，在桃
    園縣中壢市○○○路○段一八九巷十九號旁空地停車場，以同一方式，竊得詹喬
    所有交由劉佳孟使用之Ｌ九─七七０二號自用小客車，並將之拆解，除留存部分
    可用之大燈、後燈、雨刷、鋁合金鋼圈、備胎、音響主機、唱片盒、電動天線等
    零件於上址住處外，其餘車身部分則丟棄於桃園縣中壢市焚化爐附近之高速公路
    下附近。又於八十八年六月二日凌晨零時三十分許，在桃園縣龍潭鄉○○村○○
    路五七七巷三弄二號之地下室停車場，以同一方式，竊得薛麗碧所有交由藍超仁
    使用之Ｐ五─二八三九號自用小客車，並將之拆解，除留存部分如車門、油箱、
    後傳動軸、前引擎蓋、後行李箱等零件於上址住處外，又透過胡展峰（另由檢察
    官偵查中），以七萬元之代價將該車拆解之車身後半部出賣予羅賢棟，又將該車
    之安全氣囊一個及電腦主機一部拆解，以八千元之代價出賣予陳武源，其餘車身
    之部分，則將之拆解壓碎售予亞郁廢鐵五金行。嗣經警於八十八年七月七日下午
    二時五十分許，先在上址陳武源所經營之永興汽車修理廠查獲其向甲○○所購買
    之安全汽囊二個，再循線查獲甲○○，並於甲○○上址桃園縣龍潭鄉佳安村淮子
    埔三十五號住處查得部分上開甲○○所竊得汽車拆解之零件。
二、甲○○又基於同一意圖為自己不法所有之概括犯意，於八十八年六月十八日三時
    許，在桃園縣大溪鎮○○里○鄰○○路三０四號前，手戴其所有工作手套一雙，
    以其所有之客觀上可供兇器使用之起子一支，將王聰銘所有之ＣＯ—六三五一號
    自用小客車之右前車門之車窗玻璃擊破，並破壞右前車門門鎖，欲竊取王聰銘車
    內之汽車音響，嗣其於八十八年六月十八日三時四十分許，因桃園縣大溪分局三
    元派出警員在附近巡邏發覺其行跡可疑欲上前盤查，甲○○始立即停止而未得手
    ，並扣得其所有上開起子一支、手套一雙，隨後警方前往甲○○之上址桃園縣龍
    潭鄉佳安村淮子埔三十五號住處查得工具一批，其中並有甲○○用以竊取前開三
    部自用小客車之小鋸片四支。
三、甲○○又基於同一意圖為自己不法所有之概括犯意，於八十八年九月三日凌晨零
    時三十分許，又以小鋸片破壞車門鎖之方式，再以其所有自製鑰匙發動電門，在
    桃園縣中壢市功學社新村二三六號前竊得龔龍榮所有ＫＢ─七二三九號小貨車，
    而於同日上午八時四十分許，駕駛該竊來之車至位於中壢市○○○路十七號之正
    豐機械工業有限公司（下稱正豐公司），竊得該公司所有置於公司門口圍牆邊之
    鋼管三十七支、置物架一台，而於同日上午九時五十分許經警在中壢市○○路與
    新北園路口當場查獲，並扣得上開鑰匙一支。
二、案經被害人王聰銘訴由桃園縣警察局大溪分局報告臺灣桃園地方法院檢察署檢察
    官偵查起訴，及併案審理。
    理  由
一、訊據上訴人即被告甲○○對於右揭事實欄一、三部分之竊盜犯行自白不諱，惟矢
    口否認有犯罪事實二部分之竊盜犯行，辯稱伊係因所駕駛之小客車故障，始停在
    ＣＯ—六三五一號自小客車附近，警察來時伊正在修車，不知該車輛之車窗玻璃
    何以破裂；又伊係以小鋸片啟動門之方式竊取前開小貨車，而非以自製鑰匙為之
    云云。惟查：
（一）關於被告事實欄一所示之竊車犯行，除據被告自白不諱外，並經被害人Ｗ六─
      二八二六號、Ｌ九─七七０二號、Ｐ五─二八三九號、ＤＦ─二八八五號自用
      小客車之使用人柴惠華、劉佳孟、藍耀仁及所有人方世銘等人於警訊中指述失
      竊情形在卷，復有警方在被告住處所查得經其拆解之上開各車之部分零件，及
      在陳武源之永興修車廠內所查得之Ｐ五─二八三九號、ＤＦ二八八五號自用小
      客車之安全氣囊各一個可證，並有桃園縣大溪分局三元派出所警員在被告住處
      所查扣之小鋸片四支扣案可佐，被告此部分竊盜犯行，堪以認定。
（二）關於被告事實欄三所示之竊車及竊得正豐公司所有鋼管三十七支、置物架一個
      之犯行，復據被告自白不諱，被告雖於本院訊問時辯稱伊係以小鋸片啟動門之
      方式竊取前開小貨車云云，惟查被告於警訊時坦承以扣案鑰匙一支啟動該車電
      門（見偵一四三三四卷第八頁），案重初供，自應以被告警訊所供為可採。又
      被告雖於原審辯稱前開鋼管、置物架係正豐公司棄置不要之物云云。惟查證人
      即正豐公司總經理高進炎於原審到庭證稱該物並非廢棄物等情（見原審卷第六
      十四頁反面），參酌偵卷所附現場照片（見偵一四三三四卷第十八頁），前開
      鋼管及置物架外觀並非破舊且均完好堪用，顯非他人棄置之物，被告所辯，不
      足採信。此外並有鑰匙一支扣案可證。被告此部分竊盜犯行，亦堪認定。
（三）關於被告事實欄二所示之竊取車內音響未遂之犯行，業據被告於被查獲當日即
      八十八年六月十八日警訊及偵查中坦承不諱，雖被告供稱係以工業用鑽筆敲破
      玻璃云云，惟扣案物並無工業用鑽筆，且證人即當場查獲被告之警員柳明金證
      稱：「八十八年六月十八日凌晨我們執行勤務巡邏時，第一次就看見被告騎著
      腳踏車後載有工具箱，那時還未看見被竊的ＣＯ—六三五一號自小客車，．．
      我們再回到現場處巡邏時，就在現場發現被告自己的車子及ＣＯ—六三五一號
      自小客車均在路邊一起，我見到被告時，被告人是站在被竊車輛的車門右邊，
      且該車內玻璃已經被打破，他一看見我們走過來就馬上跑來自己車內假裝接線
      ，我們隨即上去盤查，起初被告否認，說他在修理自己的車子，但後來我們在
      他車子右前座上查扣有沾有玻璃碎片之手套一雙及起子（經當庭提示為八十八
      年度保管字第三五四六號編號十之起子），被告才承認並帶回警局，而於警訊
      時被告已坦承等語（見原審八十八年十一月二十四日訊問筆錄），且有證人柳
      明金所繪之現場圖一份附卷可稽，並有警方當場在被告車內查扣之手套一雙、
      起子一支可證，是被告於原審及本院否認此部分竊盜未遂犯行，要無可採。事
      證明確，被告此部分竊盜未遂犯行，亦堪認定。
二、查被告就事實欄一、三所示部分，所為竊車犯行，雖係以扣案之小鋸片為之（經
    原審當庭提示為八十八年度保管字第三五四六號編號十二之鋸子片四支），惟前
    開鋸片經原審勘驗結果，鋸片僅九．五公分長、０．五公分寬，且僅單側有細微
    鋸齒狀，尚無客觀上之危險性，不應認係兇器，有原審勘驗筆錄一件附卷可稽。
    核被告此部分所為應係犯刑法第三百二十條第一項之普通竊盜罪。又被告就事實
    欄二所示部分，係犯刑法第三百二十一條第二項、第一項第三款之帶兇器竊盜
    未遂罪及刑法第三百五十四條第一項之毀損罪。被告先後多次竊盜犯行，時間緊
    接，犯罪構成要件相同，顯係基於概括犯意為之，應依連續犯規定，以較重之
    帶兇器竊盜未遂罪一罪論，並依法加重其刑。又被告所犯之帶兇器竊盜未遂罪
    ，與其所犯之毀損罪有方法結果之牽連關係，應從一重之帶兇器竊盜未遂罪處
    斷。又被告所犯事實欄一、二所示部分之竊盜犯行，雖未據檢察官起訴，惟與已
    起訴部分有連續犯之裁判上一罪關係，為起訴效力所及，且經檢察官移送併辦，
    本院自應併予審理。又被告攜帶兇器竊盜未遂，應依刑法第二十六條前段之規定
    減輕其刑，並依法先加後減。
三、原審予以論罪科刑，固非無見。惟就移送併辦臺灣桃園地方法院檢察署八十八年
    度偵字第一二六○七號卷內關於八十八年一月二十六日被告竊得方世銘所有ＤＦ
    ─二八八五號自用小客車部分，漏未併予審判，即有未洽；且編號ＰＭ四Ｚ00
    00000000號安全氣囊一個，係方世銘所有ＤＦ─二八八五號自用小客車
    內之安全氣囊，原判決誤認亦係拆解自Ｐ五─二八三九號自用小客車，與事實不
    符。被告上訴否認事實欄二所示之竊取車內音響未遂之犯行，雖無理由，惟原判
    決既有可議，自應由本院予以撤銷改判。爰審酌被告曾因竊盜案件經判有期徒刑
    六月確定，並予緩刑三年，緩刑期間竟不知悔悟，再犯本案，並且利用任職汽車
    保養廠之機會得知客戶資料進而竊取客戶之車輛，而拆解零件出售，手段卑劣，
    嚴重危害社會秩序，所竊財物數量，及犯罪自白部分犯行之態度等一切情狀，量
    處如主文第二項所示之刑，以示懲儆。扣案之小鋸片四支、起子一支、手套一雙
    、鑰匙一支，為被告所有且供犯本案竊盜罪所用之物，均應依刑法第三十八條第
    一項第二款規定宣告沒收之。至起訴書所指扣案之其餘物品，無證據證明係犯本
    案所使用之工具，爰不諭知沒收，併此敘明。
據上論斷，應依刑事訴訟法第三百六十九條第一項前段、第三百六十四條、第二百九
十九條第一項前段，刑法第五十六條、第三百二十一條第二項、第一項第三款、第三
百五十四條、第五十五條、第二十六條前段、第三十八條第一項第二款，罰金罰鍰提
高標準條例第一條前段，判決如主文。
本案經檢察官蔡茂松到庭執行職務。
中    華    民    國    八十九    年        五        月        三      日
                            台灣高等法院刑事第二十四庭
                                審判長法  官  陳  貽  男
                                      法  官  李  世  貴
                                      法  官  聶  齊  桓
右正本證明與原本無異。
不得上訴。
                                      書記官  于      誠
中    華    民    國    八十九    年        五        月        五      日
附錄：本案論罪科刑法條全文
刑法第三百二十一條：
犯竊盜罪而有左列情形之一者，處六月以上五年以下有期徒刑：
三、攜帶兇器而犯之者。
前項之未遂犯罰之。
刑法第三百二十條：
意圖為自己或第三人不法之所有，而竊取他人之動產者，為竊盜罪，處五年以下有期
徒刑、拘役或五百元以下罰金。


司法院資訊處製作；財團法人民間司法改革基金會備份。
